LISANDRO CIANCAGLINI

ESPECIALISTA EN MARKETING DIGITAL





PERFIL

Actualmente me desempeño como coordinador y estratega de medios digitales. Tengo experiencia en la gestión y coordinación de proyectos para grandes anunciantes a nivel nacional. Puedo generar estrategias sólidas, alcanzando los niveles más altos en posicionamiento de marca. Me motiva insertarme en entornos de trabajo dinámicos, que exijan la toma de decisiones importantes e impulsen el desarrollo personal.

CONTACTO

+54 9 3541 6189 99

☐ | lisandro.ciancaglini@gmail.com

www.lciancaglini.com.ar

in /in/lisandrociancaglini

github.com/lciancaglini

📿 | X5152, V. Carlos Paz, Córdoba, Argentina.

EDUCACIÓN

TÉCNICO SUPERIOR EN PUBLICIDAD

Colegio Universitario IES Siglo 21 - Córdoba 2010 - 2015

CERTIFICACIONES

- Publicidad en Búsquedas / Academy for Ads
- Publicidad en Display / Academy for Ads
- Google Analytics/ Academy for Ads
- Inbound Marketing / Hubspot Academy

HABILIDADES

Herramientas digitales Campañas de PPC

Estrategia y planificación Diagnóstico de marca

Liderazgo de equipos Growth Hacking

SEO técnico Investigación de mercado

Análisis de datos Gestión de proyectos

EXPERIENCIA

Marzo 2020- Actualidad

DIRECTOR DE MARKETING DIGITAL

Telemercado S.A - Córdoba

Soy Director del área de Marketing Digital. Mis principales funciones son coordinar el equipo interno de comunicación de la empresa, diseñar presupuestos para clientes externos e internos, desarrollar estrategias en medios digitales, el análisis de rentabilidad, reportes y facturación, entre otras. Algunos aportes significativos:

- Desarrollo de la estrategia y el plan de medios digital de la empresa y de algunas cuentas importantes.
- Implementación de metodologías ágiles para mejorar los procesos internos y el constante análisis en la performance de campañas de Facebook y Google.
- Abril 2019 Marzo 2020

RESPONSABLE DE ESTRATEGIAS DIGITALES

Marcas Crowdbranding - Córdoba

Como coordinador de Marketing Digital, tenía como principales responsabilidades definir las estrategias, presupuestos y el equipo que integraba cada proyecto. Algunos aspectos que destacaban mi rol eran:

- Contribuir significativamente para alcanzar la insignia de Google Partner Premier.
- El enfoque estratégico para lograr propuestas de valor para las distintas marcas.

Mayo 2018 - Abril 2019

PLANIFICADOR DE MEDIOS

JPG Grupo de Comunicación - Córdoba

Pertenecía al área de medios de la agencia. Dentro de mis tareas estaba la planificación de medios tradicionales, la implementación de estrategias y su posterior relevamiento hacia el cliente. Una de las funciones que considero más significativas, fué:

• Generar vínculos sólidos con importantes multimedios y agencias de publicidad nacionales.

Sitio Web: www.lciancaglini.com.ar Email: lisandro.ciancaglini@gmail.com Teléfono: +54 9 3541 6189 99 **Linkedin:** /in/lisandrociancaglini